臺灣高等法院刑事判決
109年度上易字第633號
上  訴  人  
即  被  告  陳玉弘





上列上訴人因竊盜案件，不服臺灣桃園地方法院108年度審易字
第804號，中華民國109年1月10日第一審判決（起訴案號：臺灣
桃園地方檢察署108年度偵緝字第139號），提起上訴，本院判決
如下：
    主  文
上訴駁回。
    理  由
一、按不服地方法院之第一審判決而上訴者，應向管轄第二審之
    高等法院為之；上訴書狀應敘述具體理由；上訴書狀未敘述
    上訴理由者，應於上訴期間屆滿後20日內補提理由書於原審
    法院，逾期未補提者，原審法院應定期間先命補正；第二審
    法院認為上訴書狀未敘述理由或上訴有第362條前段之情形
    者，應以判決駁回之，但其情形可以補正而未經原審法院命
    其補正者，審判長應定期間先命補正，刑事訴訟法第361條
    、第367條分別定有明文。而所謂具體理由，並不以其書狀
    應引用卷內訴訟資料，具體指摘原審判決不當或違法之事實
    ，亦不以於以新事實或新證據為上訴理由時，應具體記載足
    以影響判決結果之情形為必要。但上訴之目的，既在請求第
    二審法院撤銷或變更第一審之判決，所稱「具體」，當係抽
    象、空泛之反面，若僅泛言原判決認事用法不當、採證違法
    或判決不公、量刑過重等空詞，而無實際論述內容，即無具
    體可言。從而，上開法條規定上訴應敘述具體理由，係指須
    就不服判決之理由為具體之敘述而非空泛之指摘而言（最高
    法院106年度第8次刑事庭會議決議參照）。又原審法院對上
    訴書狀有無記載理由，為形式上之審查，認有欠缺，且未據
    上訴人自行補正者，固應定期間先命補正。然上訴理由是否
    具體，依民國96年7月4日刑事訴訟法第361條修正理由三之
    說明，屬第二審法院審查範圍，不在命補正之列。
二、經查，本件原審適用簡式審判程序，以上訴人即被告陳玉弘
    於偵查及原審中之自白（見臺灣桃園地方檢察署108年度偵
    緝字第139號卷【下稱偵緝卷】第18頁正反面；臺灣桃園地
    方法院108年度審易字第804號卷【下稱原審卷】第144至145
    頁、第150至152頁）、證人即告訴人VO THI BAO TRAN（見
    臺灣桃園地方檢察署107年度偵字第26664號卷【下稱偵卷】
    第11至12頁）、NGUYEN THI BICH EM（見偵卷第14至15頁）
　　、證人阮玉嬈（見偵卷第17至18頁）於警詢時之證述、現場
    照片7張（見偵卷第21頁至第22頁反面）等為據，認定被告
    確有基於為自己不法所有之竊盜犯意，分別於㈠107年8月6日
    16時許起至翌日（7日）3時45分許間之某時，在桃園市○○區
    ○○路000號「越姑娘按摩店」1樓櫃檯後方，徒手竊取VO THI
     BAO TRAN掛在該處牆壁上的皮包內之現金新臺幣（下同）5
    萬4,000元；㈡107年8月6日13時許起至翌日（7日）6時許間
    之某時，侵入上址5樓NGUYEN THI BICH EM 所居房內，徒手
    竊取NGUYEN THI BICH EM放置在床頭櫃上之1萬9,000元，得
    手後逃逸等情，因認被告係犯（行為時）刑法第320條第1項
    之竊盜罪、第321條第1項第1款之侵入住宅竊盜罪（各1罪）
    ，罪證明確，並皆為累犯，均依刑法第47條第1項規定加重
    其刑；又審酌被告圖不勞而獲竊取他人之財物，所為殊無可
    取，且迄未賠償告訴人之損害，應予非難，暨念其犯後坦認
    犯行，兼衡其犯罪之動機、手段、竊得財物之金額，及其生
    活狀況與素行等一切情狀，分別就所犯竊盜罪，判處有期徒
    刑3月，並諭知如易科罰金，以1,000元折算1日，另就所犯
    侵入住宅罪，判處有期徒刑7月，併為相關沒收之諭知等情
    ，均已詳敘其所憑證據、認定理由及量刑依據，從形式上觀
    察並無任何採證認事、用法或量刑之不當或違法。　
三、被告收受判決後提起本件第二審上訴，其上訴理由僅泛稱：
    現今司法改革中強調被害人能出庭與被告和解，進而達成雙
    贏，如不能與被害人和解即判決，對被告也是一種遺憾，請
    准予與被告和解後再行判決云云。惟按關於刑之量定，係實
    體法上賦予法院得為自由裁量之事項，倘其未有逾越法律所
    規定之範圍，或濫用其權限，即不得任意指為違法（最高法
    院75年台上字第7033號判例意旨參照）。又刑法第47條第1
    項所規定累犯之加重，以受徒刑之執行完畢，或一部之執行
    而赦免後，5年以內故意再犯有期徒刑以上之罪者，為其要
    件。良以累犯之人，既曾犯罪受罰，當知改悔向上，竟又重
    蹈前愆，足見其刑罰感應力薄弱，基於特別預防之法理，非
    加重其刑不足使其覺悟，並兼顧社會防衛之效果（最高法院
    104年度台非字第97號判決意旨參照）。查本件被告前因①公
    共危險案件，經臺灣高雄地方法院（下稱高雄地院）98年度
    審簡字第5482號判決判處有期徒刑3月確定；②搶奪、竊盜等
    案件，經高雄地院以99年度訴字第109號判決分別判處有期
    徒刑9 月（共4罪）、7月（共6罪）、6月（共2罪）、5月（
    共2罪）、4月（共2罪），定其應執行刑有期徒刑6年確定；
    ③贓物案件，經高雄地院以99年度易字第1008號判決判處有
    期徒刑3月確定；④竊盜案件，經高雄地院以99年度審簡字第
    2695號判決判處有期徒刑4月確定；上揭①至④所示之罪，嗣
    經高雄地院以101年度聲字第268號裁定其應執行之刑為有期
    徒刑6年8月確定；⑤竊盜案件，經高雄地院以104年度審易字
    第435號判決判處有期徒刑4月確定。嗣入監執行上揭有期徒
    刑6年8月，於104年1月8日假釋出監併付保護管束，原應於1
    05年4月26日保護管束期滿，惟經撤銷假釋，尚餘殘刑有期
    徒刑1年3月又18日，經與上揭⑤所示之罪接續執行，於106年
    10月24日執行完畢，有本院被告前案紀錄表在卷可按（見本
    院卷第23至45頁），原審判決量刑時，業已審酌被告於上揭
    有期徒刑執行完畢後，5年內故意再犯本件有期徒刑以上之2
    罪，符合累犯要件，參酌司法院大法官釋字第775號解釋意
    旨，審酌被告構成累犯之前案係竊盜罪及財產犯罪，業經判
    處有期徒刑並執行完畢，理應產生警惕作用，並因此自我控
    管，然其於本案又犯竊盜罪，足見其有一定特別之惡性，對
    於刑罰之反應力顯然薄弱，而有延長矯正期間，以助重返社
    會，並兼顧社會防衛之需，且就其所犯之罪之最低本刑予以
    加重，尚不致使其所受之刑罰超過其所應負擔之罪責，而造
    成對其人身自由過苛之侵害，經核仍有加重此部分法定最低
    本刑之必要，依刑法第47條第1項規定，加重其刑，復核無
    法定減刑事由，並審酌刑法第57條各款所列情形，既未逾越
    法定刑度，又未濫用其職權，亦未違反比例原則，量刑堪稱
    妥適，自不得遽指為違法。又原審已傳喚告訴人2人均未到
    庭，有原審法院108年6月11日刑事報到單可查（見原審卷第
    65頁），被告於原審中迭次自陳告訴人2人均已回到越南，
    故無法達成和解，並有入出國日期紀錄可參（見原審卷第61
    頁、第63頁、第145頁、第152頁），嗣被告及告訴人等經本
    院再依卷存地址傳喚，均未到庭（見本院卷第82至83頁），
    被告亦無具體賠償方案或實際賠償，認無足以影響原判決。
四、綜上，被告上訴意旨所述，不足以認原審量刑有何違法或不
    當，顯係徒憑己意，就原審已審酌之事項反覆爭執，並非依
    據卷內既有訴訟資料或提出新事證，指摘或表明原判決有何
    採證認事、用法等足以影響判決本旨之不當或違法，而構成
    應予撤銷之具體事由。被告上訴意旨所述不足以影響原判決
    本旨，亦難認原判決不當或違法，不足以動搖原判決，要難
    謂其上訴意旨屬前揭所述之具體理由，揆諸上開規定及說明
    ，本件上訴與未敘述具體理由無異，而不合法定程式，爰不
    經言詞辯論，逕予駁回。
據上論斷，應依刑事訴訟法第367條前段、第372條，判決如主文
。
中　　華　　民　　國　　109 　年　　4 　　月　　30　　日
                  刑事第三庭    審判長法　官  張惠立
                                      法　官  廖怡貞
                                      法　官  張江澤
以上正本證明與原本無異。
不得上訴。
                                      書記官  林明慧
中　　華　　民　　國　　109 　年　　5 　　月　　4 　　日